【裁判字號】    89,易,1918
【裁判日期】    890919
【裁判案由】    竊盜
【裁判全文】
臺灣板橋地方法院刑事判決                        八十九年度易字第一九一八號
    公  訴  人  臺灣板橋地方法院檢察署檢察官
    被      告  甲○○
右列被告因竊盜等案件，經檢察官提起公訴 (八十九年度偵字第六四五八、八二一三
號），本院判決如左：
    主  文
甲○○連續竊盜，處有期徒刑柒月。
    事  實
一、甲○○意圖為自己不法之所有，並基於概括犯意，先於民國（下同）八十九年三
    月二十二日十二時許，在台北縣板橋市○○街九十二巷二十八號前，竊取己○○
    所有之車牌號碼ＧＫＣ─八二０號重型機車一部，得手後供已使用；復於八十九
    年三月二十六日九時許，在台北縣五股鄉○○路一一０巷口前，竊取丁○○所有
    之車號Ｆ九─八九三九號自用小客車，得手後；復於八十九年四月十五日十五時
    許，在台北縣中和市○○路二０三號前，竊取戊○○所有之車牌號碼ＥＸ─八０
    六一號自用小客車車牌二面，得手後，將車牌懸掛於丁○○所有之前揭自用小客
    車上，供己使用。嗣於八十九年三月二十二日十五時三十分許，甲○○與不詳姓
    名年籍之某男子共同騎乘前揭車號ＧＫＣ─八二０號重型機車，行經台北縣板橋
    市○○○路六號前，遇警臨檢，甲○○與該不詳男子均棄車逃逸，旋為警方追獲
    甲○○，惟另一不詳男子趁機逃逸無蹤；又於八十九年四月二十日七時三十分許
    ，甲○○再度駕駛前揭改懸車牌ＥＸ─八０六一號之丁○○所有之自用小客車，
    途經台北縣板橋市○○街三十巷口時，為警當場查獲。
二、案經台北縣警察局板橋分局、海山分局報請台灣板橋地方法院檢察署檢察官偵查
    起訴。
    理  由
一、訊據被告甲○○矢口否認有何竊盜犯行，辯稱：伊於八十九年三月二十二日下午
    獨自行走於台北縣板橋市○○○路前，遭警方突然叫住，警方硬說伊偷機車，並
    帶伊去警察局，伊遭警方毆打後始在警訊筆錄簽名，至於八十九年四月二十日下
    午伊雖駕駛前揭自用小客車為警查獲，但伊不知自用小客車及車牌是贓物，該車
    是伊的朋友乙○○交付給伊，乙○○囑伊開車去為他買早餐，伊現在找不到乙○○，伊僅知乙○○是二十餘歲人，家住新莊市云云。經查，（一）前揭車號ＧＫ
    Ｃ─八二０號重型機車、車號Ｆ九─八九三九號自用小客車、號碼ＥＸ─八０六
    一號車牌二面，分別為己○○、丁○○、戊○○於前揭時地失竊，此據被害人己○○、丁○○、戊○○於警訊中指訴綦詳，並有贓物領據三紙在卷可稽。（二）
    證人丙○○警察於本院調查時具結證稱：警方當時在板橋市○○路與成都街口發
    現被告甲○○與另一人共乘本案機車，警方攔住臨檢，被告與另一人竟均棄車逃
    逸，警方僅追捕到被告一人及扣住現場贓車，另一人則逃脫不見等語（見本院八
    十九年七月十一日筆錄）。（三）本院向台北縣警察局調取台北縣境內之「乙○○」口卡片結果，僅有一名十九歲住在台北縣土城市之乙○○，此有台北縣警察
    局函送本院之乙○○口卡片影本一份在卷；復經本院傳訊該名乙○○到庭，證人
    乙○○證稱其不認識被告甲○○，而被告甲○○亦否認係該名乙○○，此有本院
    八十九年八月十一日筆錄在卷。依上開調查，被告甲○○始終不能供出所使用機
    車及自用小客車來源，空言辯稱係他人交付或遭警方誣陷云云，無非事後畏罪之
    詞，不足採信。本件事證明確，被告甲○○犯行堪以認定。
二、核被告甲○○所為，係犯刑法第三百二十條第一項竊盜罪。被告先後多次竊盜犯
    行，時間緊接，所犯又係構成要件相同之罪名，顯係基於概括犯意為之，應依連
    續犯規定，論以一罪，並加重其刑。爰審酌被告甲○○年輕力壯，竟不思努力工
    作，多次竊盜之品行、及其犯罪之動機、目的、手段，生活狀況、智識程度、犯
    罪所生之損害，及犯罪後猶狡飾其詞之態度等一切情狀，量處如主文所示之刑。
據上論斷，應依刑事訴訟法第二百九十九條第一項前段、刑法第三百二十條第一項、
第五十六條、罰金罰鍰提高標準條例第一條前段，判決如主文。
本案經檢察官陳盈錦到庭執行職務。
中      華      民      國    八十九    年      九      月     十九    日
                                     臺灣板橋地方法院刑事第二庭
                                         法  官  黃  惠  瑛
右正本證明與原本無異。
如不服本判決，應於判決送達後十日內，向本院提出上訴狀。
                                          書記官 張  志  華
中      華      民      國    八十九    年      九      月    二十五    日
附錄本案論罪科刑法條全文：
刑法第三百二十條
意圖為自己或第三人不法之所有，而竊取他人之動產者，為竊盜罪，處五年以下有期
徒刑、拘役或五百元以下罰金。
意圖為自己或第三人不法利益，而竊佔他人之不動產者，依前項之規定處斷。
前二項之未遂犯罰之。


司法院資訊處製作；財團法人民間司法改革基金會備份。
